【裁判字號】    99,簡上,11
【裁判日期】    990226
【裁判案由】    損害賠償
【裁判全文】
臺灣臺北地方法院民事判決              99年度簡上字第11號
上  訴  人  千翔公寓大廈管理維護股份有限公司
法定代理人  丙○○
訴訟代理人  甲○○
            乙○○
被  上訴人  丁○○
1                     號3樓.
上列當事人間請求損害賠償事件，上訴人對於本院新店簡易庭98
年度店簡字第1293號第一審判決提起上訴，本院於99年2 月10日
言詞辯論終結，判決如下：
    主  文
上訴駁回。
第二審訴訟費用由上訴人負擔。
    事  實  及  理  由
一、上訴人起訴主張：被上訴人於民國95年3 月起，經上訴人派
    駐訴外人祥旺達康科技中心管理委員會（以下簡稱祥旺達康
    管委會）擔任總幹事職務。茲因祥旺達康管委會貨梯於95年
    10月18日失火受損（下稱系爭事故），經祥旺達康管委會於
    95年10月26日召開會議，決議：「本次貨梯不幸起火，應變
    措施要加強，並追究其肇事責任。決議：請樓管公司將緊急
    事件處理、要教育每位執勤人員，並請總幹事向消防分隊申
    辦火災鑑定證明，以釐清責任」，經宇昇機電開發有限公司
    修復上開貨梯所需費用為新台幣（下同）15萬元。竟被上訴
    人為現場最高主管，應盡其善良管理人注意義務，防止火災
    發生，並於事後應依照祥旺達康管委會決議向消防分隊申辦
    火災鑑定證明，以釐清責任。然被上訴人皆未盡其義務。嗣
    祥旺達康管委會扣抵上訴人95年11月份服務費116,808 元作
    為賠償。爰依民法第227 條、第188 條、第312 條規定，擇
    一請求被上訴人給付116,808 元，及自起訴狀繕本送達被上
    訴人翌日起至清償日止，按年息百分之5 計算之利息等情。
    經原審判決駁回上訴人之訴，茲上訴人不服原審判決，提起
    本件上訴，並均援用於原審之主張及陳述。聲明：（一）原
    判決廢棄。（二）被上訴人應給付上訴人116,808 元，及自
    起訴狀繕本送達翌日起至清償日止，按年息百分之5 計算之
    利息。
二、被上訴人則以：上開事故責任不在被上訴人等語，資為抗辯
    ，並於原審聲明駁回上訴人之訴。經原審判決上訴人敗訴後
    ，上訴人不服原判決，提起本件上訴。被上訴人除援用於原
    審之主張及陳述外，於本院補陳：系爭事故發生時，被上訴
    人已盡善良管理人注意義務，系爭事故發生後，亦按上開決
    議請消防隊出具鑑定證明；上訴人遭扣抵116,808 元，係其
    與祥旺達康管委會間之契約關係所致，與被上訴人無關等語
    。聲明︰上訴駁回。
三、經查，被上訴人於95年3 月起，經上訴人派駐祥旺達康管委
    擔任總幹事職務；祥旺達康管委會貨梯於95年10月18日失火
    受損；祥旺達康管委會於95年10月26日召開會議，決議：「
    本次貨梯不幸起火，應變措施要加強，並追究其肇事責任。
    決議：請樓管公司將緊急事件處理、要教育每位執勤人員，
    並請總幹事向消防分隊申辦火災鑑定證明，以釐清責任」；
    宇昇機電開發有限公司修復上開貨梯所需費用為15萬元；祥
    旺達康管委會扣抵上訴人95年11月份服務費116,808 元等情
    ，為兩造所不爭執，並有被上訴人履歷基本資料、祥旺達康
    管委會第2 屆第10月份管理委員會例行會議記錄、貨梯修復
    明細、發票開立明細及服務委託書等件在卷可證。固堪認上
    訴人主張此部分事實係屬真實。惟被上訴人否認應負擔損害
    賠償責任，並以上開情詞置辯。又查，上訴人就發生系爭事
    故，被上訴人如何有故意或過失不法侵害之事實，並未舉證
    以實其說，則本院自無從僅依上訴人所稱：被上訴人為盡善
    良管理人注意義務云云，即認上訴人確有侵權之事實。是上
    訴人按民法第188 條第3 項規定向被上訴人求償，洵屬無據
    ，無可採信。再查，上訴人經祥旺達康管委會扣抵上訴人95
    年11月份服務費116,808 元，係基於上訴人與祥旺達康管委
    會間之契約關係所致，並非被告之債務所致，則上訴人自無
    民法第312 條代位清償之權利，亦不得認係被上訴人不完全
    給付所生之損害。是上訴人按民法第227 條、第312 條規定
    訴請被上訴人負擔損害賠償責任，同屬無據，無足採認。
四、綜上，上訴人基於民法第227 條、第188 條、第312 條規定
    ，擇一訴請被上訴人應給付上訴人116,808 元，及自起訴狀
    繕本送達翌日起至清償日止，按年息百分之5 計算之利息，
    ，為無理由，不應准許。原審判決上訴人敗訴，並無違誤。
    上訴意旨指摘原判決不當，求予廢棄改判，為無理由，應予
    駁回。
五、本件事證已臻明確，兩造其餘攻擊防禦方法，及未經援用之
    證據，暨上訴人聲請傳訊證人蘇式寬以證明上開扣款緣由，
    經本院斟酌後，認為均不足以影響本判決之結果，爰不予一
    一論述，附此敘明。
六、據上論結，本件上訴為無理由，依民事訴訟法第436 條之1
    第3 項、第449 條第1 項、第78條，判決如主文。
中    華    民    國    99    年    2     月    26    日
                 民事第二庭    審判長法  官  張松鈞
                                     法  官  羅郁婷
                                     法  官  黃呈熹
以上正本係照原本作成。
本判決不得上訴。
中    華    民    國    99    年    2     月    26    日
                                     書記官  傅美蓮

司法院資訊處製作；財團法人民間司法改革基金會備份。
